臺灣雲林地方法院刑事判決　　　　　　　　　　　　　九十三年度訴字第四五五號
　　公　訴　人　臺灣雲林地方法院檢察署檢察官
　　被　　　告　乙○○
右列被告因違反毒品危害防制條例案件，經檢察官提起公訴（九十三年度毒偵字第四
一０號），並經檢察官當庭擴張犯罪事實（九十三年度毒偵字第一０三０號），被告
就被訴事實為有罪之陳述，經本院合議庭裁定改依簡式審判程序審理，本院判決如左
：
    主  文
乙○○連續施用第一級毒品，處有期徒刑捌月；扣案之海洛因壹包（淨重零點壹陸公
克；空包裝重零點貳零公克）沒收銷燬之。又連續施用第二級毒品，處有期徒刑肆月
。應執行有期徒刑拾月；扣案之海洛因壹包（淨重零點壹陸公克；空包裝重零點貳零
公克）沒收銷燬之。
    事  實
一、乙○○前因施用第一、二級毒品案件，經觀察、勒戒後，認無繼續施用毒品之傾
    向，予以釋放，並由臺灣雲林地方法院檢察署檢察官於民國九十二年一月十七日
    ，以九十一年度毒偵字第一０九一號不起訴處分確定。竟不知悔改，復基於施用
    第一級毒品之概括犯意，自九十二年十月間某日起至九十三年六月六日某時止，
    連續在雲林縣北港鎮好收里好收八十六號住處，以海洛因摻入香菸內點燃吸食之
    方式，施用第一級毒品海洛因多次；另基於施用第二級毒品之概括犯意，自九十
    二年十一月間某日起至九十三年六月六日某時止，連續在同上住處，將安非他命
    置入玻璃球內，用火燒烤吸食其煙之方式，施用第二級毒品安非他命多次。嗣為
    警於九十三年三月二十三日下午一時五十分許，在雲林縣北港鎮○街里○○路○
    ○道路旁查獲，扣得其所有七星牌香煙盒內藏放海洛因一小包（淨重０．一六公
    克；空包裝重０．二０公克），及因駕駛贓車，為警九十三年六月八日下午十一
    時二十分許，在雲林縣元長鄉潭西村六九之六號查獲，並經其同意採集其親排尿
    液送驗而查獲上情。
二、案經雲林縣警察局北港分局報請臺灣雲林地方法院檢察署檢察官偵查起訴，及雲
    林縣警察局虎尾分局報請臺灣雲林地方法院檢察署檢察官偵查，並經蒞庭檢察官
    當庭擴張起訴事實。
    理  由
一、程序方面：
  (一)本件被告乙○○所犯為死刑、無期徒刑、最輕本刑三年以上有期徒刑及高等法院
    管轄第一審案件以外之罪，並經被告於準備程序進行中，就前揭被訴事實為有罪
    之陳述，經法官告知簡式審判程序之旨，並聽取公訴人、被告之意見後，合議庭
    認為適宜，依刑事訴訟法第二百七十三條之一第一項之規定，裁定進行簡式審判
    程序。
  (二)被告於九十三年六月八日採尿前之九十六小時某時，亦即九十三年六月六日某時
    ，在雲林縣北港鎮好收里好收八十六號住處施用第一級毒品海洛因及第二級毒品
    安非他命之事實，業經公訴檢察官當庭擴張起訴事實，且該事實與原起訴之犯罪
    事實有連續犯之裁判上一罪關係，本院自應併予審理。
二、認定犯罪事實所根據的證據及理由：
  (一)被告乙○○之自白。
  (二)雲林縣衛生局九十三年四月十二日煙毒尿液檢驗成績書、雲林縣衛生局九十三年
    七月十三日煙毒尿液檢驗成績書、長榮大學毒物研究中心九十三年十月十八日之
    濫用藥物尿液檢驗報告各一件。足以證明被告於九十三年二月二十三、九十三年
    六月九日所採集之尿液呈甲基安非他命及嗎啡陽性反應。
  (三)法務部調查局九十三年五月十二日調科壹字第一六０００二二五０號鑑定通知書
    一件。足以證明扣案白粉含第一級毒品海洛因成分，淨重０．一六公克（空包裝
    重０．二０公克）。
  (四)扣案之毒品海洛因一小包（淨重０．一六公克；空包裝重０．二０公克）。
  (五)臺灣雲林地方法院檢察署檢察官九十一年度毒偵字第一０九一號不起訴處分書、
    臺灣雲林地方法院檢察署刑事資料查註紀錄表、全國施用毒品案件紀錄表、受觀
    察勒戒人毒品及前科紀錄簡列表、臺灣雲林地方法院被告院內索引紀錄表及臺灣
    高等法院被告全國前案紀錄表各一件。足以證明被告前因施用毒品，經觀察、勒
    戒後，五年內再犯上開連續施用第一級毒品，及連續施用第二級毒品之罪。
三、論罪科刑的理由：
  (一)按海洛因及安非他命分別為毒品危害防制條例第二條第二項第一款、第二款所定
    之第一級及第二級毒品，不得非法持有、施用。核被告乙○○所為，係犯毒品危
    害防制條例第十條第一項施用第一級毒品罪及同條第二項施用第二級毒品罪。
  (二)被告施用毒品而持有海洛因及安非他命之行為，為施用之高度行為所吸收，均不
    另論罪。
  (三)被告先後多次施用第一級毒品海洛因及第二級毒品安非他命之犯行，時間緊接，
    犯罪構成要件相同，顯係分別基於概括犯意反覆為之，為連續犯，均應依刑法第
    五十六條之規定論以一罪，並依法加重其刑。
  (四)被告所犯上開連續施用第一級毒品及連續施用第二級毒品二罪，犯意各別，罪名
    互異，應予分論併罰。
  (五)爰審酌被告正值青壯竟不思進取，前因施用毒品犯行經法院觀察、勒戒執行完畢
    ，猶不知警惕，再犯本件施用毒品之罪，亟待矯治，而施用毒品係屬自戕行為並
    未損害他人，及其現有正當工作，並願藉由這次錯誤好好悔改，反省自己，犯罪
    後深知悔悟，坦承犯行，犯罪後態度尚佳等一切情狀，分別量處如主文所示之刑
    ，並合併定其應執行刑，以資儆懲。
  (六)扣案之毒品海洛因一小包（淨重０．一六公克；空包裝重０．二０公克），含有
    第一級毒品海洛因成分，有法務部調查局九十三年五月十二日調科壹字第一六０
    ００二二五０號鑑定通知書可參，應依毒品危害防制條例第十八條第一項之規定
    宣告沒收銷燬之。
四、適用之法律：
  (一)刑事訴訟法第二百七十三條之一第一項、第二百九十九條第一項前段。
  (二)毒品危害防制條例第十條第一項、第二項、第十八條第一項前段，刑法第十一條
    、第五十六條、第五十一條第五款。
本案經檢察官甲○○到庭執行職務。
中      華      民      國      九十三      年    十一    月    二十五  日
                                         臺灣雲林地方法院刑事第四庭
                                             法  官  李  淑  惠
右正本證明與原本無異。
如不服本判決，應於判決送達後十日內向本院提出上訴狀( 應附繕本 )。
                                             書記官  徐  基  典
中      華      民      國      九十三      年    十一    月    二十五  日
附錄論罪法條
毒品危害防制條例第十條
施用第一級毒品者，處六月以上五年以下有期徒刑。
施用第二級毒品者，處三年以下有期徒刑。
